臺灣臺南地方法院刑事判決　　　　　　　 96年度訴字第770號
公　訴　人　臺灣臺南地方法院檢察署檢察官
被　　　告　甲○○
　　　　　　　　　　（另案於臺灣臺南分監執行中）
上列被告因違反毒品危害防制條例案件，經檢察官提起公訴（96
年度毒偵緝字第111號、112號）及移送併案審理（96年度毒偵字
第1729號），被告於準備程序期日就被訴事實為有罪陳述，本院
合議庭裁定由受命法官獨任進行簡式審判程序，判決如下：
    主  文
甲○○施用第一級毒品，處有期徒刑捌月，應減為有期徒刑肆月
，如易科罰金，以新臺幣壹仟元折算壹日。扣案之第一級毒品海
洛因壹包（驗餘淨重零點參捌貳公克）沒收銷燬之，扣案之注射
針筒3支沒收。
    事實及理由
一、本件係經被告甲○○於準備程序為有罪之表示，而經本院合
    議庭裁定由受命法官獨任以簡式審判程序加以審理，依刑事
    訴訟法第273條之2、第159條第2項之規定，不適用傳聞法則
    有關限制證據能力之相關規定；並得依同法第310條之2準用
    第454條之規定製作略式判決書（僅記載「證據名稱」），
    合先敘明。
二、犯罪事實：甲○○前於民國91年間，因施用毒品，先後依臺
    灣高雄地方法院裁定送觀察、勒戒及強制戒治，於95年5月
    30日戒治期滿出監。詎其猶未戒除毒癮，於前開強制戒治執
    行完畢後5年內，復基於反覆施用第一級毒品海洛因之集合
    性犯罪故意，自95年11月12日上午11時起至96年1月27日下
    午3時30分止，在高雄縣不詳地點、臺南市○○區○○路4段
    400巷24號住處等地，以將海洛因摻水置入針筒內後注射手
    臂之方式，以每3、5個小時吸食1次之頻率，密集施用第一
    級毒品海洛因多次，嗣先後於下述時地為警查獲而次第查知
    上情：(1)95年11月13日晚上6時許，在高雄縣湖內鄉○○路
    460 巷「歐美汽車旅館」旁邊巷口，因行跡可疑，為警攔檢
    盤查，當場於甲○○身上查獲海洛因1包（驗餘淨重0.382公
    克）及在其所駕駛之車號7J－3483號自小客車駕駛座旁之置
    物箱內，查獲甲○○所有供施用第一級毒品海洛因所用之注
    射針筒3支，且經其同意後採其尿液送驗後結果呈可待因、
    嗎啡陽性反應；(2)甲○○為毒品列管人口，經警通知於96年
    1 月16日晚上10時50分許前往警局採集尿液檢體檢驗結果，
    呈鴉片類陽性反應；(3)96年1月30日21時15分許，在高雄縣
    路竹鄉○○路旁產業道路，因行跡可疑，為警攔檢盤查，並
    經其同意後採集尿液檢體檢驗結果，呈鴉片類陽性反應。案
    經高雄縣政府警察局湖內分局報請臺灣高雄地方法院檢察署
    呈請臺灣高等法院檢察署令轉臺灣臺南地方法院檢察署檢察
    官偵查後起訴及移請併案審理；臺南市警察局第三分局報告
    臺灣臺南地方法院檢察署檢察官偵查後起訴。
三、證據名稱：
  （一）被告甲○○於警詢、偵訊及本院審理時之自白。
  （二）卷附臺南市警察局第三分局應受尿液採驗人尿液檢體採
        集送驗紀錄表；高雄縣政府湖內分局毒品危害防制條例
        案件嫌犯代號與真實姓名對照表；臺灣檢驗科技股份有
        限公司95年12月7日出具之KH2006B0000000號、96年2月
        15日出具之KＺ0000000000000號濫用藥物尿液檢驗報告
        ；正修科技大學超微量研究科技中心96年2月6日出具之
        檢驗報告；高雄市立凱旋醫院96年3月31日出具之高市
        凱醫驗字第3741號濫用藥物成品檢驗鑑定書各1份。
  （三）扣案之海洛因1包（驗餘淨重0.382公克）、針筒3支。
  （四）卷附臺灣高等法院被告前案紀錄表、臺灣臺南地方法院
        檢察署檢察官95年度戒毒偵字第264號不起訴處分書各1
        份。
四、本件被告犯罪行為之時間，係在96年4月24日以前，所犯罪
    名宣告刑在有期徒刑1年6月以下，合於中華民國96年罪犯減
    刑條例第2條第1項第3款之規定，應減其宣告刑2分之1，並
    諭知易科罰金之折算標準。
五、扣案之第一級毒品海洛因1包（驗餘淨重0.382公克，含塑膠
    袋1個）均為毒品危害防制條例所稱之毒品，又上開海洛因
    之塑膠包裝袋有海洛因附著於上，應可認該海洛因與該塑膠
    包裝袋均無法分離，故均應依毒品危害防制條例第18條第1
    項前段規定，諭知沒收並銷燬之。而扣案之針筒3支為被告
    所有供其施用第一級毒品海洛因所用之物，亦據被告供認在
    卷，均應依刑法第38條第1項第2款之規定宣告沒收。
六、依刑事訴訟法第299條第1項前段、第273條之1第1項、第310
    條之2、第454條第1項，毒品危害防制條例第10條第1項、第
    18條第1項前段，中華民國96年罪犯減刑條例第2條第1項第3
    款、第7條、第9條，刑法第11條前段、第41條第1項前段、
    第38條第1項第2款，判決如主文。
七、如不服本判決，應於判決送達後10日內，向本院提出上訴書
    狀。
本案經檢察官乙○○到庭執行職務。
中　　華　　民　　國　　96　　年　　7 　　月　　27　　日
             　   刑事第七庭  法　官  莊玉熙
以上正本證明與原本無異。
如不服本判決應於收受本判決後10日內向本院提出上訴書狀，並
應敘述具體理由。如未敘述上訴理由者，應於上訴期間屆滿後20
日內向本院補提理由書狀（均須按他造當事人之人數附繕本）「
切勿逕送上級法院」。
　　　　　　　　　　　　　　　書記官  余富誠
中　　華　　民　　國　　96　　年　　7 　　月　　30　　日
附錄本件論罪科刑法條：
毒品危害防制條例第10條
施用第一級毒品者，處6月以上5年以下有期徒刑。
